【裁判字號】    87,訴,494
【裁判日期】    890531
【裁判案由】    違反麻醉藥品管理條例
【裁判全文】
臺灣基隆地方法院刑事判決                          八十七年度訴字第四九四號
    公  訴  人  臺灣基隆地方法院檢察署檢察官
    被      告  戊○○
    指定辯護人  本院公設辯護人乙○○
右列被告因違反麻醉藥品管理條例案件，經檢察官提起公訴 (八十七年度偵字第四八
三一號)，本院判決如左：
    主      文
戊○○非法販賣化學合成麻醉藥品，累犯，處有期徒刑伍年貳月。
    事      實
一、戊○○前曾因違反藥事法及麻醉藥品管理條例案件，經台灣台北地方法院及台灣
    士林地方法院分別判處有期徒刑一年、七月確定，於民國八十四年更定刑期為有
    期徒刑一年六月確定，甫於八十五年二月一日執行完畢，仍不知悔改，其明知安
    非他命業經行政院衛生署先於七十九年十月九日以衛署藥字第九０四一四二號公
    告列入麻醉藥品管理條例第二條第四款所定之「化學合成類麻醉藥品」管理並禁
    止於醫療上使用，同年月十一日生效，依同條例第十三條規定，不得非法販賣，
    猶意圖營利，於八十七年一月十五日在基隆市○○路某家保齡球館內，以新台幣
    （下同）二萬元之代價出售七公克之安非他命予丁○○○施用，嗣於八十七年三
    月十一日凌晨一時許，戊○○又擬載丁○○○前往板橋某處購買安非他命時，在
    台北縣汐止市○○路○段二三五號前為警當場查獲，並扣得安非他命分裝袋五個
    。
二、案經台北市警察局大安分局報請台灣台北地方法院檢察署呈請台灣高等法院檢察
    署令轉台灣基隆地方法院檢察署檢察官偵查起訴。
    理      由
一、訊據被告戊○○矢口否認上情，辯稱：伊僅與丁○○○認識，但並未受售安非他
    命與丁○○○云云。惟查，被告如何販賣安非他命與丁○○○並從中獲利之事實
    ，業據證人丁○○○於警訊及本院審理中指證纂詳在卷，且當庭指認被告照片無
    訛，且被告於偵查中亦坦承曾幫丁○○○向他人調過四次安非他命及電話號碼0
    0000000、呼叫器000000000分別為其住處及曾使用之呼叫器等
    情。參以本件被告販賣安非他命案之破獲，係證人丁○○○於八十七年三月九日
    十時許，在台北市○○區○○路六七巷口為警查獲時，在警訊中供出曾向綽號「
    瑞明」之被告購買安非他命，並指認被告戊○○之口卡及以電話與被告取得聯繫
    後，相約於台北縣汐止市○○路○段二三五號前為警員逮獲被告等情，有台北市
    政府警察局大安分局報告書及筆錄在卷足憑，顯見證人丁○○○係主動供出其安
    非他命來源而查獲被告，及被告亦自承與證人丁○○○相識彼此並無怨隙等情以
    觀，足證證人並非故意誣攀與其毫無嫌隙之被告，並帶同警方前往逮捕被告，被
    告上開辯解自無足採，故依上開事證，被告犯行已堪認定，應予依法論科。
二、查「安非他命類」(amphetamine─like) 藥品，業經行政院衛生署於七十九年十
    月九日以衛署藥字第九０四一四二號公告將之列為麻醉藥品管理條例第二條第四
    款之化學合成麻醉藥品管制在案，不得非法持有、吸用、販賣。被告非法販賣安
    非他命之行為，核犯麻醉藥品管理條例第十三條之一第二項第一款之非法販賣化
    學合成麻醉藥品罪。又被告行為後，毒品危害防制條例雖於八十七年五月二十日
    經總統公布施行，將安非他命列為第二級毒品，依該條例第四條第二項規定，販
    賣第二級毒品者，處無期徒刑或七年以上有期徒刑，得併科新台幣七百萬元以下
    罰金，惟比較新舊法結果，以舊法即麻醉藥品管理條例第十三條之一第二項第一
    款之法定刑( 五年以上有期徒刑，得併科五萬元以下罰金) ，對被告較為有利，
    依刑法第二條第一項但書之規定，仍應適用麻醉藥品管理條例第十三條之一第二
    項第一款對被告論處。被告其非法持有安非他命之低度行為，應為非法販賣之高
    度行為所吸收，不另論罪。又查被告有事實欄所載之犯罪科刑執行情形，有台灣
    基隆地方法院檢察署刑案資料查註紀錄表在卷可稽，其受有期徒刑之執行完畢後
    ，五年以內再犯有期徒刑以上之本罪，為累犯，依刑法第四十七條規定遞予加重
    其刑。爰審酌被告之素行不佳，犯罪之動機、手段、所生危害及犯後態度等一切
    情狀，量處如主文所示之刑，以資懲儆。又扣案之安非他命分裝袋五個被告否認
    為其所有，且又查無其他證據足資證明確為被告所有，自不另為沒收之宣告，附
    此敘明。
三、公訴意旨另以：被告基於概括之犯意自八十六年十二月十五日至八十七年一月二
    日止，在台北縣瑞芳鎮○○路四十八巷吉祥園二號三樓住處、瑞芳鎮四角亭等地
    ，先後以每包新台幣五千元、一萬元不等代價，非法販賣安非他命與丙○○、丁○○○及甲○○吸食，因認被告另涉有麻醉藥品管理條例第十三條之一第二項第
    一款之非法販賣化學合成麻醉藥品罪嫌云云。
四、公訴意旨認被告涉有上開犯嫌，無非係以證人丙○○、丁○○○及甲○○等人於
    警訊中之證言為其唯一論據。訊據被告堅決否認有販賣安非他命予被告丙○○、
    丁○○○及甲○○，辯稱並不認識丙○○及甲○○，且丙○○及甲○○於警訊中
    並未明確指出被告販售安非他命之時間、地點，渠等證詞顯有疑問等語。按犯罪
    事實，應依證據認定之，無證據不得推定其犯罪事實，刑事訴訟法第一百五十四
    條定有明文。經查，被告丙○○、甲○○及丁○○○固於警訊中指證被告販賣安
    非他命之事實，惟觀之證人丙○○於警訊中之證言僅提及：其所吸用之安非他命
    ，係向一名年籍不詳綽號瑞明之男子購買，都是以呼叫器0000000扣二七
    七七聯絡等語。但證人丙○○於警訊時並未指認其所稱綽號瑞明之男子為何人？
    是否即為被告戊○○？且被告亦否認曾使用過上開呼叫器，則證人丙○○所指稱
    販賣安非他命綽號瑞明之男子是否即為本案之被告戊○○，實有可疑。且證人丙○○經本院多次傳喚、拘提均未到案，本院顯然無法加以查證其證言之真實信，
    又其何以故意規避本院之傳拘，拒不到庭作證，動機顯有可疑，益證其上開證言
    顯非真實，另甲○○其於本院審理時迭次否認被告曾販賣安非他命予伊施用，辯
    稱警訊筆錄內容不實在，伊是向丁○○○及綽號阿義買安非他命，並未向被告買
    安非他命，是警員提供資料叫我講等語，其先後所述不一，在其供證之憑信性實
    堪存疑，則自不得僅以該證人甲○○、丙○○於警訊中存有瑕疵之證詞遽論被告
    罪責。再者，丁○○○於本院證稱其自八十六年十二月十五日起至八十七年一月
    二日止，曾透過被告之介紹向他人購買過三次安非他命，被告有無抽頭伊不知道
    ，則依證人丁○○○所言，被告顯係居間介紹他人購買毒品安非他命，所為應係
    另犯藥事法第八十三條第一項之牙保禁藥罪，與販賣毒品罪無涉。綜上所述，被
    告上開所辯尚非不可採信，此外，復查無其他積極證據足資證明被告有何公訴人
    所指訴之上開犯行，此部份係屬不能證明被告犯罪，原應為被告無罪判決之諭知
    ，惟公訴人認此部份與前開論罪科刑部分有連續犯裁判上一罪之關係，自不另為
    無罪判決之諭知，附此敘明。
五、又被告另涉犯之牙保禁藥罪，應另由檢察官偵查起訴。
據上論斷，應依刑事訴訟法第二百九十九條第一項前段，麻醉藥品管理條例第十三條
之一第二項第一款、刑法第十一條前段、第二條第一項但書、第四十七條，判決如主
文。
本案經檢察官林楨森到庭執行職務。
中      華      民      國    八十九    年      五      月    三十一    日
                               臺灣基隆地方法院刑事第三庭
                                   法  官  汪  梅  芬
右正本證明與原本無異。
對於本件判決如有不服，應於收受送達後十日內，向本院提出上訴書狀，上訴於臺灣
高等法院，並按他造當事人之人數附具繕本。
                                   書記官  陳  一  素
中      華      民      國    八十九    年      六      月      七      日
附錄法條
麻醉藥品管理條例第十三條之一第二項第一款：
違反前條之規定，其屬於第二條第四款之麻醉藥品者，依左列規定處罰：
一、非法輸入、製造、運輸、販賣者，處五年以上有期徒刑，得併科五萬元以下罰金
    。


司法院資訊處製作；財團法人民間司法改革基金會備份。
